da: Køretøjer og dele > Dele og tilbehør til køretøjer > Dele til motorkøretøjer > Styrefunktioner til motorkøretøjer: Håndbremser; Pedaler; Ratsøjler; Forbindelsesstænger til styretøj; Styrehuse; Ratpumper; Ratstang; Styredæmpere; Styrestænger; Rat
cs: Vozidla a náhradní díly > Díly a příslušenství vozidel > Díly motorových vozidel > Ovládací prvky vozidel: Ruční brzdy; Pedály; Sloupky řízení; Řídicí tyče; Převodky řízení; Čerpadla posilovače řízení; Hřebenové tyče řízení; Tlumiče řízení; Spojovací tyče řízení; Volanty
sk-SK: Diely pre vozidlá > Diely a príslušenstvo pre vozidlá > Diely motorových vozidiel > Ovládače motorových vozidiel: Ručné brzdy; Pedále; Riadiace stĺpiky; Brzdové články riadenia; Riadiace prevody; Riadiace čerpadlá; Riadiace stojany; Stabilizátory riadenia; Spojovacie tiahla riadenia; Volanty
el: Οχήματα & ανταλλακτικά > Ανταλλακτικά & αξεσουάρ οχημάτων > Ανταλλακτικά μηχανοκίνητων οχημάτων > Έλεγχοι μηχανοκίνητων οχημάτων: Χειρόφρενα; Πεντάλ; Κολώνες τιμονιού; Κεντρικές μπάρες συστήματος διεύθυνσης; Μηχανισμοί συστήματος διεύθυνσης; Αντλίες τιμονιού; Κολώνες διεύθυνσης; Σταθεροποιητές συστήματος διεύθυνσης; Ακρόμπαρα συστήματος διεύθυνσης; Τιμόνια
hr-HR: Vozila i dijelovi vozila > Dijelovi i oprema za vozila > Dijelovi za motorna vozila > Kontrole motornih vozila: Ručne kočnice; Papučice; Upravljački stupovi; Karike za povlačenje za upravljač; Zupčanici za upravljač; Pumpe za upravljanje; Stalci za upravljač; Stabilizatori za upravljač; Spone za upravljač; Volani
hu: Járművek és alkatrészek > Járműalkatrészek és -kiegészítők > Gépjárműalkatrészek > Gépjárművezérlők: Kézifékek; Pedálok; Kormányoszlopok; Kormányhúzó rudak; Kormányművek; Kormányszivattyúk; Kormányállványok; Kormánystabilizátorok; Kormányösszekötő rudak; Kormánykerekek
en: Vehicles & Parts > Vehicle Parts & Accessories > Motor Vehicle Parts > Motor Vehicle Controls: Handbrakes; Pedals; Steering Columns; Steering Drag Links; Steering Gears; Steering Pumps; Steering Racks; Steering Stabilizers; Steering Tie Rods; Steering Wheels
lt-LT: Transporto priemonės ir dalys > Transporto priemonių dalys ir priedai > Motorinių transporto priemonių dalys > Motorinių transporto priemonių valdikliai: Rankiniai stabdžiai; Pedalai; Vairo kolonėlės; Vairo išilginės traukės; Vairo mechanizmai; Vairo siurbliai; Krumpliastiebiai; Vairo stabilizatoriai; Vairo traukės; Vairai
vi: Xe và phụ tùng > Bộ phận và phụ kiện xe cộ > Phụ tùng xe cơ giới > Bộ điều khiển xe cơ giới: Phanh tay; Bàn đạp; Trụ lái; Cần kéo hệ thống lái; Cơ cấu lái; Bơm trợ lực lái; Thước lái; Bộ ổn định hệ thống lái; Rô tuyn lái; Vô lăng
fr: Véhicules et accessoires > Pièces détachées pour véhicules > Pièces détachées automobiles et motos > Commandes pour véhicules: Freins à main; Pédales; Colonnes de direction; Barres d’accouplement de direction; Boîtiers de direction; Pompes de direction; Crémaillères de direction; Amortisseurs de direction; Biellettes de direction; Volants
nb: Kjøretøy og deler > Deler og tilbehør til kjøretøy > Kjøretøydeler > Kjøretøykontroller: Håndbremser; Pedaler; Rattstammer; Parallellstag for styring; Styresnekker; Styrepumper; Styrestenger; Styrestabilisatorer; Styrestag; Ratt
bg-BG: Превозни средства и части > Автомобилни части и аксесоари > Части за моторни превозни средства > Системи за управления на моторни превозни средства: Ръчни спирачки; Педали; Кормилни колони; Връзки за кормилно управление; Кормилни механизми; Кормилни помпи; Кормилни рейки; Стабилизатори на волана; Кормилни щанги; Волани
ro-RO: Vehicule și piese > Piese și accesorii pentru vehicule > Piese autovehicule > Comenzi autovehicul: Frâne de mână; Pedale; Coloane de direcție; Bare de legătură pentru direcție; Cutii de direcție; Pompe de direcție; Mecanisme de direcție; Stabilizatoare de direcție; Bare de direcție; Roți de direcție
tr: Taşıtlar ve Parçalar > Taşıt Parçaları ve Aksesuarlar > Motorlu Taşıt Parçaları > Motorlu Taşıt Kumandaları: El Frenleri; Pedallar; Direksiyon Kolonları; Direksiyon bağlantı kolları; Direksiyon dişlileri; Direksiyon Pompaları; Direksiyon Rafları; Direksiyon dengeleyicileri; Direksiyon rot kolları; Direksiyonlar
pl: Pojazdy i części > Akcesoria i części do pojazdów > Części do pojazdów silnikowych > Elementy układu kierowniczego: Hamulce ręczne; Pedały; Kolumny kierownicze; Drążki wzdłużne układu kierowniczego; Przekładnie kierownicze; Pompy układu kierowniczego; Drążki kierownicze; Amortyzatory skrętu; Drążki kierownicze; Kierownice
de: Fahrzeuge & Teile > Fahrzeugersatzteile & -zubehör > Kfz-Teile > Kfz-Steuerelemente: Handbremsen; Pedale; Lenksäulen; Lenkschubstangen; Lenkgetriebe; Lenkpumpen; Lenkgetriebe; Lenkungsdämpfer; Spurstangen; Lenkräder
es: Vehículos y recambios > Piezas y accesorios para vehículos > Piezas para vehículos motorizados > Controles de vehículos motorizados: Frenos de mano; Pedales; Columnas de dirección; Barras de arrastre de dirección; Engranajes de dirección; Bombas de dirección; Cremalleras de dirección; Estabilizadores de dirección; Barras de acoplamiento de dirección; Volantes
zh-CN: 交通工具/汽车/飞机/船舶 > 交通工具零件/配件 > 机动车零部件 > 机动车控制装置: 手刹; 踏板; 转向柱; 转向直拉杆; 转向器; 转向泵; 转向齿条; 转向稳定器; 转向横拉杆; 方向盘
fi: Ajoneuvot ja osat > Ajoneuvojen osat ja tarvikkeet > Moottoriajoneuvojen osat > Moottoriajoneuvojen hallintalaitteet: Käsijarrut; Polkimet; Ohjauspylväät; Ohjauksen vetotangot; Ohjausvaihteet; Ohjauspumput; Ohjaustelineet; Ohjauksen iskunvaimentimet; Ohjauksen raidetangot; Ohjauspyörät
sl-SI: Vozila in deli > Deli in dodatki za vozila > Deli za motorna vozila > Krmilniki za motorna vozila: Ročne zavore; Stopalke; Volanski drogovi; Krmilne vlečne palice; Volanski krmilni mehanizmi; Črpalke za volanski sistem.; Zobniki volana; Stabilizatorji krmiljenja; Krmilne vezne palice; Volani
nl: Voertuigen en onderdelen > Voertuigonderdelen en -accessoires > Motorvoertuigonderdelen > Bediening van motorvoertuigen: Handremmen; Pedalen; Stuurkolommen; Stuurstangen; Stuurhuizen; Stuurpompen; Stuurrekken; Stuurstabilisatoren; Spoorstangen; Stuurwielen
sv: Fordon och delar > Fordonsdelar och tillbehör > Fordonsdelar > Fordonskontrolldelar: Handbromsar; Pedaler; Styrpelare; Parallellstag; Styrväxlar; Styrpumpar; Styrsystem; Styrdämpare; Styrstag; Rattar
ko: 차량/부품 > 차량 부품/부대용품 > 자동차 부품 > 자동차 제어 장치: 핸드브레이크; 페달; 스티어링 칼럼; 스티어링 드래그 링크; 스티어링 기어; 스티어링 펌프; 스티어링 랙; 스티어링 스태빌라이저; 스티어링 타이 로드; 운전대
th: รถยนต์และชิ้นส่วน > ชิ้นส่วนและอุปกรณ์สำหรับยานยนต์ > ชิ้นส่วนรถยนต์ > อุปกรณ์ควบคุมรถ: เบรกมือ; แป้นเหยียบ; คอพวงมาลัย; คันส่งพวงมาลัย; กระปุกพวงมาลัย; ปั๊มพวงมาลัย; แร็คพวงมาลัย; กันสะบัดพวงมาลัย; คันชักพวงมาลัย; พวงมาลัยรถ
pt-BR: Veículos e peças > Peças e acessórios de veículos > Peças para veículos motorizados > Controles para veículos motorizados: Freios de mão; Pedais; Colunas de direção; Barras de ligação da direção; Caixas de direção; Bombas de direção; Cremalheiras de direção; Estabilizadores de direção; Terminais de direção; Volantes
pt-PT: Veículos e peças > Acessórios e peças para veículos > Peças para veículos motorizados > Controlos para veículos motorizados: Travões de mão; Pedais; Colunas de direção; Bielas de direção; Caixas de direção; Bombas de direção; Racks de direção; Estabilizadores de direção; Tirantes de direção; Volantes de condução
it: Veicoli e parti > Componenti e accessori per auto > Componenti per veicoli a motore > Controlli per veicoli a motore: Freni a mano; Pedali; Piantoni sterzo; Barre di accoppiamento dello sterzo; Scatole dello sterzo; Pompe sterzo; Cremagliere dello sterzo; Ammortizzatori di sterzo; Tiranti dello sterzo; Volanti
ru: Транспортные средства, запчасти и аксессуары > Запчасти и аксессуары для транспортных средств > Автомобильные запчасти > Автомобильные органы управления: Рычаги стояночного тормоза; Педали; Рулевые колонки; Продольные рулевые тяги; Рулевые механизмы; Насосы гидроусилителя руля; Рулевые рейки; Рулевые демпферы; Рулевые тяги; Рулевые колеса
zh-TW: 車輛與零配件 > 車輛零件/配件 > 汽機車零配件 > 汽機車控制部件: 手煞車; 踏板; 轉向柱; 轉向直拉桿; 轉向齒輪; 轉向泵浦; 轉向架; 轉向穩定器; 轉向橫拉桿; 方向盤
ja: 乗り物・パーツ > 乗り物用パーツ・関連用品 > 自動車・バイク用パーツ > 自動車・バイク用制御装置: ハンドブレーキ; ペダル; ステアリングコラム; ステアリングドラッグリンク; ステアリングギア; ステアリングポンプ; ステアリングラック; ステアリングスタビライザー; ステアリングタイロッド; ステアリングホイール